# 产能利用率不足情况下生产设备折旧归集分配

提问人：决 战 小 审计 时间：2022-12-07 13:12:17
陈版好，根据目前IPO公司的实际情况，因为以销定产的生产模式，月度间生产情况不一定。存在有的月份开工率较低，一个月按照 30 天来算，可能仅生产 5 天。目前企业的处理方式是另外 25天的折旧直接在管理费用核算，剩余 5 天计入制造费用。但是根据《企业产品成本核算制度(试行)》第三十六条：制造企业发生的制造费用，应当按照合理的分配标准按月分配计入各成本核算对象的生产成本。企业可以采取的分配标准包括机器工时、人工工时、计划分配率等。季节性生产企业在停工期间发生的制造费用，应当在开工期间进行合理分摊，连同开工期间发生的制造费用，一并计入产品的生产成本。
想问下陈版，产能利用率不足可以适用这个文件吗？一般情况下依据哪个文件进行处理啊？企业的生产设备属于共线生产。

回答人：chenyiwei
建议按照企业会计准则规定处理，存货成本中不包括“不能归属于使存货达到目前场所和状态的其他支出”。停工期间的设备折旧就属于此类，尤其是在非正常原因导致停工期间。

提问人：决 战 小 审计 时间：2022-12-15 16:53:22
感谢陈版。想追问下，企业是以销定产的，计划内的停产，要不要放到存货成本中核算？

回答人：chenyiwei
计划内停产期间，如果不是为下一单商品的投产做准备的，则停产期间的成本费用仍应直接费用化，不应计入营业成本。